臺灣新北地方法院刑事判決　　　　　　110年度審易字第797號
公　訴　人　臺灣新北地方檢察署檢察官
被　　　告　鄭堉鏻



上列被告因竊盜等案件，經檢察官提起公訴（109 年度偵字第00
000 號、第41118 號），本院判決如下：
    主  文
鄭堉鏻犯侵占遺失物罪，處罰金新臺幣肆仟元，如易服勞役，以
新臺幣壹仟元折算壹日；又犯竊盜罪，共貳罪，均累犯，各處拘
役叁拾日，如易科罰金，均以新臺幣壹仟元折算壹日。應執行拘
役伍拾日，如易科罰金，以新臺幣壹仟元折算壹日。
未扣案之犯罪所得即NIKE廠牌球鞋壹雙沒收，於全部或一部不能
沒收或不宜執行沒收時，追徵其價額。
    事實及理由
壹、查被告鄭堉鏻所犯均係死刑、無期徒刑、最輕本刑為3 年以
    上有期徒刑以外之罪，其於準備程序就被訴事實為全部有罪
    之陳述，經告知簡式審判程序之旨，並聽取其與檢察官之意
    見後，本院認無不得或不宜改依簡式審判程序進行之處，爰
    依刑事訴訟法第273 條之1 第1 項、第284 條之1 之規定，
    裁定進行簡式審判程序。
貳、本案犯罪事實、證據及應適用之法條，除下列事項應予更正
    、補充外，餘均引用附件即檢察官起訴書之記載：
一、犯罪事實欄一第3 至6 行所載之「②因竊盜案件，經臺灣板
    橋地方法院（已更名為臺灣新北地方法院，下稱新北地院）
    以101 年度易字第3016號判決判處有期徒刑3 月、5 月（4
    次），應執行有期徒刑1 年8 月確定」，應更正為「②因竊
    盜案件，經臺灣板橋地方法院（已更名為臺灣新北地方法院
    ，下稱新北地院）以101 年度易字第3016號刑事判決判處有
    期徒刑3 月確定；因偽造文書案件經新北地院以101 年度簡
    字第3864號刑事簡易判決判處有期徒刑5 月（4 次），應執
    行有期徒刑1 年6 月確定，前開2 案件嗣經新北地院以102
    年度聲字第6 號刑事裁定定應執行有期徒刑1 年8 月確定」
    。
二、證據並所犯法條欄二關於被告本件2 次竊盜犯行皆構成累犯
    是否加重其刑部分，應補充為「被告前有如犯罪事實欄一所
    載經法院科刑及執行之紀錄，此有臺灣高等法院被告前案紀
    錄表1 份在卷可參，其於有期徒刑執行完畢5 年內，故意再
    犯本件2 次竊盜犯行而皆構成累犯，考量其前有多次竊盜案
    件，而由法院論罪科刑之個案情節，顯見其有一再觸犯同類
    犯罪之特別惡性，以及對刑罰反應力較為薄弱之情狀，並參
    酌司法院大法官會議解釋第775 號解釋意旨，認就其本件所
    犯之竊盜罪皆加重最低本刑，與憲法罪刑相當之原則無違，
    同依刑法第47條第1 項規定加重其刑」。
三、補充「被告鄭堉鏻於110 年10月21日本院準備程序及審理中
    之自白（參本院卷所附當日各該筆錄）」為證據。
叁、審酌被告係具備一般智識程度及社會歷練之成年人，對於不
    得以侵占遺失物、竊盜等非法方式侵害他人財物之情，自當
    瞭然於胸，卻不思以合法、正當之途徑取得所需之物，而恣
    意侵占他人遺失物及竊取他人所有之財物，缺乏基本之法治
    觀念，並對他人財產安全造成危害，均有不該，兼衡被告之
    素行、犯罪之目的、手段、教育程度、職業、家庭經濟與生
    活狀況、其分別侵占、竊取財物之價值，以及被告犯後坦認
    全部犯行，態度勉可等一切情狀，分別量處如主文第1 項所
    示之刑，並就宣告罰金、拘役之罪刑分別諭知易服勞役、易
    科罰金之折算標準，再就拘役部分定應執行之刑且同為諭知
    易科罰金之折算標準，以資處罰。
肆、未扣案之遭竊NIKE廠牌球鞋1 雙，屬被告實行如附件犯罪事
    實欄一㈢所示竊盜犯行之犯罪所得，且未見實際合法發還告
    訴人徐正達之事證，基於任何人不能保有犯罪所得之立法原
    則，自應於主文第2 項宣告沒收，且於全部或一部不能沒收
    或不宜執行沒收時，追徵其價額。至於附件犯罪事實欄一㈠
    、㈡所示被告竊得之物，已分由告訴人林宏哲、陳世忠立據
    領回，自均不予宣告沒收。
伍、本判決係依刑事訴訟法第310 條之2 及第454 條所製作之簡
    化判決，依法僅需記載犯罪事實、證據名稱及應適用之法條
    ，並得以簡略方式為之，如認定之犯罪事實、證據及應適用
    之法條，與檢察官起訴書之記載相同者，得引用之，附此敘
    明。
據上論斷，應依刑事訴訟法第273 條之1 第1 項、第299 條第1
項前段、第310 條之2 、第454 條（本件依刑事判決精簡原則，
僅記載程序法條文），判決如主文。
本案經檢察官陳建良偵查起訴，由檢察官陳炎辰到庭執行公訴。
中    華    民    國    110   年    11    月    11    日
                  刑事第二十四庭  法  官  李俊彥
以上正本證明與原本無異。
如不服本判決，應於判決送達後20日內敘明上訴理由，向本院提
出上訴狀（應附繕本），上訴於臺灣高等法院。其未敘述上訴理
由者，應於上訴期間屆滿後20日內向本院補提理由書「切勿逕送
上級法院」。
                                  書記官  林慈恩
中    華    民    國    110   年    11    月    11    日
附錄本判決論罪之法律條文：
中華民國刑法第320 條
意圖為自己或第三人不法之所有，而竊取他人之動產者，為竊盜
罪，處5 年以下有期徒刑、拘役或50萬元以下罰金。
意圖為自己或第三人不法之利益，而竊佔他人之不動產者，依前
項之規定處斷。
前二項之未遂犯罰之。
　
中華民國刑法第337 條
意圖為自己或第三人不法之所有，而侵占遺失物、漂流物或其他
離本人所持有之物者，處1 萬5 千元以下罰金。
--------------------------------------------------------
附件：
臺灣新北地方檢察署檢察官起訴書
                                    109年度偵字第40295號
                                    109年度偵字第41118號
    被      告  鄭堉鏻  男  42歲（民國00年0月00日生）
                        住新北市○○區○○路0段000巷00弄
                        00號2樓
                        國民身分證統一編號：Z000000000號
上列被告因竊盜等案件，業經偵查終結，認應提起公訴，茲將犯
罪事實及證據並所犯法條分敘如下：
        犯罪事實
一、鄭堉鏻前①因偽造文書等案件，經臺灣臺北地方法院以101
    年度審簡字第967 號判決判處有期徒刑3 月（2 次），應執
    行有期徒刑5 月確定；②因竊盜案件，經臺灣板橋地方法院
    （已更名為臺灣新北地方法院，下稱新北地院）以101 年度
    易字第3016號判決判處有期徒刑3 月、5 月（4 次），應執
    行有期徒刑1 年8 月確定；③因竊盜等案件，經新北地院以
    101 年度訴字第1899號判決判處有期徒刑4 月（9 次）、3
    月（3 次）、4 月，應執行有期徒刑2 年8 月確定；④因侵
    占等案件，經新北地院以101 年度簡字第7110號判決判處有
    期徒刑4 月（2 次），應執行有期徒刑7 月確定；上開各罪
    刑復經新北地院以102 年度聲字第779 號裁定定應執行有期
    徒刑5 年2 月確定，於民國107 年7 月17日執行完畢。詎仍
    不知悔改，分別為下列犯行：㈠於108 年6 月至7 月間某日
    ，在新北市○○區○○路0 段000 號中和環球購物中心1 樓
    廁所，見林宏哲所有之國民身分證、普通小型車駕照、普通
    重型機車駕照、新北市立圖書館借書證各1 張遺失於該處，
    明知該等物品係他人遺失或脫離本人持有之物，竟意圖為自
    己不法之所有，撿拾上開證件後而侵占入己。㈡於109 年8
    月25日10時許，與其擔任看護之僱主陳世忠一同前往臺北市
    ○○區○○路0 段00號臺北市聯合醫院和平院區櫃台辦理出
    院手續時，竟意圖為自己不法之所有，趁陳世忠視力不佳並
    疏未注意之際，徒手竊取陳世忠所有之國民身分證、健保卡
    、普通小型車駕照各1 張、身心障礙證明2 張，得手後離去
    。㈢於109 年9 月13日13時24分許，騎乘車牌號碼000-000
    號普通重型機車，行經新北市○○區○○路0 段00巷00號3
    樓美悅月子中心，見徐正達所有之NIKE牌球鞋1 雙（價值新
    臺幣5000元）放置於該處門口無人看管，竟意圖為自己不法
    之所有，徒手竊取之，得手後離去。嗣徐正達發現上開球鞋
    失竊並報警處理，為警循線查悉上情。
二、案經林宏哲、陳世忠、徐正達訴請新北市政府警察局海山分
    局報告偵辦。
        證據並所犯法條
一、證據清單及待證事實
┌──┬───────────┬─────────────┐
│編號│       證據清單       │         待證事實         │
├──┼───────────┼─────────────┤
│ 1  │被告鄭堉鏻於警詢中之自│其坦承於上開時、地竊取告訴│
│    │白                    │人陳世忠所有之證件、告訴人│
│    │                      │徐正達所有之球鞋，及侵占告│
│    │                      │訴人林宏哲遺失之證件之事實│
│    │                      │。                        │
├──┼───────────┼─────────────┤
│ 2  │告訴人林宏哲於警詢中之│佐證被告如犯罪事實欄㈠所述│
│    │指訴                  │之侵占遺失物犯行。        │
├──┼───────────┼─────────────┤
│ 3  │告訴人陳世忠於警詢中之│佐證被告如犯罪事實欄㈡所述│
│    │指訴                  │之竊盜犯行。              │
├──┼───────────┼─────────────┤
│ 4  │告訴人徐正達於警詢中之│佐證被告如犯罪事實欄㈢所述│
│    │指訴                  │之竊盜犯行。              │
├──┼───────────┼─────────────┤
│ 5  │證人王詩庭於警詢中之證│被告曾以其名義申請991-HSE │
│    │述                    │號車牌並懸掛於機車上使用之│
│    │                      │事實。                    │
├──┼───────────┼─────────────┤
│ 6  │具領人為告訴人陳世忠之│佐證被告如犯罪事實欄㈡所述│
│    │贓物認領保管單        │之竊盜犯行。              │
├──┼───────────┼─────────────┤
│ 7  │具領人為告訴人林宏哲之│佐證被告如犯罪事實欄㈠所述│
│    │贓物認領保管單        │之侵占遺失物犯行。        │
├──┼───────────┼─────────────┤
│ 8  │新北市板橋區文化路與介│佐證被告竊取告訴人陳世忠所│
│    │壽街口之現場及贓物照片│有之證件及侵占告訴人林宏哲│
│    │3 張                  │遺失之證件之事實。        │
├──┼───────────┼─────────────┤
│ 9  │北市板橋區中山路1 段5 │佐證被告竊取告訴人徐正達所│
│    │0 巷22號3 樓及附近現場│有之球鞋之事實。          │
│    │監視器錄影翻拍照片7 張│                          │
└──┴───────────┴─────────────┘
二、核被告所為，係犯刑法第 337 條之侵占遺失物、第 320 條
    第 1 項之竊盜等罪嫌。被告所犯上開 1 次侵占遺失物、 2
    次竊盜犯行間，其犯意各別、行為互殊，請予分論併罰。又
    被告前有如事實欄所載之犯罪科刑及執行情形，有刑案資料
    查註紀錄表在卷可參，其於有期徒刑執行完畢後，5 年以內
    故意再犯本件有期徒刑以上之罪，為累犯，請參照大法官會
    議釋字第775 號解釋意旨，審酌是否依刑法累犯規定加重其
    刑。至被告犯罪所得除告訴人陳世忠、林宏哲之證件業已發
    還告訴人世忠、林宏哲，有贓物認領保管單2 紙附卷可佐，
    爰不聲請宣告沒收外，被告竊得之球鞋部分，請依刑法第38
    條之1 第1 項規定宣告沒收，於全部或一部不能沒收或不宜
    執行沒收時，則請依同條第3 項規定追徵其價額。
三、依刑事訴訟法第251 條第1 項提起公訴。
    此  致
臺灣新北地方法院
中    華    民    國   110    年    1     月    6     日
                          檢  察  官  陳建良